臺灣新竹地方法院刑事判決　　　　　　　　　　　　　　九十一年度易字第八五號
　　公　訴　人　臺灣新竹地方法院檢察署檢察官
　　被　　　告　丙○○
右列被告因贓物案件，經檢察官提起公訴 (九十年度偵字第六一九六號)，本院判決
如左：
    主  文
丙○○寄藏贓物，處有期徒刑月，如易科罰金，以佰元折算壹日。
    事  實
一、丙○○明知綽號「阿宏」之年籍不詳成年男子，於民國九十年十月十七日晚上六
    時許，在新竹市○○路二八七號「林鴻偉婦產科」一樓前，所交付並委託其保管
    之丁○○榮民證及身分證各一枚（於九十年十月十二日凌晨在新竹市○○街二九
    九巷八弄三六號旁遭竊）、乙○○之駕駛執照一枚（於九十年八月間某日在新竹
    市○○○街小天地幼稚園附近遭竊）及戊○○身分證一枚（九十年十月間在高雄
    縣彌陀鄉○○村○○路三巷一號家中遭竊），屬來路不明之贓物，並欲以之申請
    人頭門號使用，竟仍代為保管而寄藏之，並將上開證件及向該「阿宏」取得之安
    非他命一包一併轉交由甲○○（此部分另行審結）保管，嗣於同日晚上七時分許
    ，在上開婦產科三樓之電梯口為警查獲，並在甲○○皮包內扣得上開證件。
二、案經丁○○、戊○○訴由新竹市警察局第一分局報請臺灣新竹法院地方檢察署檢
    察官偵查起訴。
    理  由
一、訊據被告丙○○矢口否認有何寄藏贓物犯行，辯稱：「阿宏」因為要去打電動玩
    具，託其暫為保管上開證件，並不知道那些東西是贓物云云。惟查：
（一）右揭事實，業據被告於偵查中坦白承認：「是九十年十月十一日（應為十七日
      之誤）下午六時許，在林鴻偉產科樓下『阿煌』（應為阿宏）交給我保管的。
      他說是要申請王八機用的，我想是好朋友，才幫他保管。他說他一下子就要來
      拿，但我當晚七時就被查獲。」（參偵查卷第三十九頁），而上開證件係被害
      人丁○○等人分別失竊之贓物，業據被害人丁○○、乙○○及戊○○指訴詳細
      ，並有贓證物品認領保管收據一紙附卷可稽，復有乙○○駕駛執照及戊○○身
      分證各一枚扣案可查。
（二）被告於本院辯稱係「阿宏」託其保管上開證件，惟被告始終無法提出該綽號「
      阿宏」之年籍不詳男子之真實姓名、地址等資料供本院查證，且被告自承「阿
      宏」將上開證件交付時其知道是證件，上開證件並未以何物包覆等語，衡情上
      開證件只有四張薄紙，非何體積龐大之物，「阿宏」自可隨身攜帶，何需特地
      交由被告保管？再者，被告代為保管時既知為證件，且上開證件又無以何物包
      覆，被告自可從證件上得知證件所有人非該「阿宏」，是應認被告偵查中所言
      為真，其就所寄藏之上開證件，係屬來路不明之贓物，應已有認識，上開所辯
      ，無非事後飾卸之詞，無足採信。事證明確，被告犯行洵堪認定，自應依法予
      以論罪科刑。
二、核被告丙○○所為，係犯刑法第三百四十九條第二項之寄藏贓物罪。公訴人認其
    與同案被告甲○○就前開犯行間有犯意聯絡及行為分擔，為共同正犯，惟經本院
    審理結果，丙○○係自「阿宏」處取得上開贓物後再轉交由甲○○保管，其二人
    並非共同寄藏，公訴人認被告二人為共同正犯，尚有未洽。爰審酌被告明知友人
    所交付者為遭竊之證件，且欲以之申請人頭門號，若申請後將會利用以犯罪，並
    因此難以追查實際犯罪人，不僅造成被害人財產上受損，亦使刑事訴訟制度行使
    刑罰權維護社會秩序之功能遭到阻礙，其仍寄藏上開贓物，及其犯罪之手段、犯
    罪後之態度不佳等一切情狀，量處如主文所示之刑，並諭知易科罰金之折算標準
    。
三、被告甲○○部分俟到案後另行審結。
據上論斷，應依刑事訴訟法第二百九十九條第一項前段，刑法第三百四十九條第二項
、第四十一條第一項前段，罰金罰鍰提高標準條例第一條前段、第二條，判決如主文
。
本案經檢察官林佳穎到庭執行職務
中      華      民      國    九十一    年      六      月     十八     日
                                    臺灣新竹地方法院刑事第一庭
                                            審判長法  官  賴  淑  敏
                                                  法  官  李  珮  瑜
                                                  法  官  楊  麗  文
右正本證明與原本無異。
如不服本判決，應於判決送達後十日內向本院提出上訴狀( 應附繕本 )，上訴於
臺灣高等法院。
                                                  書記官  陳  秀  子
中      華      民      國    九十一    年      六      月     十八     日
如不服本判決，應於判決送達後十日內向本院提出上訴狀（應附繕本），上訴於臺灣
高等法院。
附錄本案論罪科刑法條全文：
中華民國刑法第三百四十九條第二項
搬運、寄藏、故買贓物或為擔保者，處五年以下有期徒刑、拘役或科或併
科一千元以下罰金。
